【裁判字號】    98,交簡上,210
【裁判日期】    981027
【裁判案由】    過失傷害
【裁判全文】
臺灣高雄地方法院刑事判決           98年度交簡上字第210號
上  訴  人
即  被  告  甲○○
                      號
上列上訴人因過失傷害案件，不服本院民國98年5 月27日98年度
審交簡字第291 號刑事簡易判決（檢察官聲請簡易判決處刑案號
：97年度偵字第31088 號），提起上訴，本院第二審合議庭判決
如下︰
    主    文
上訴駁回。
甲○○緩刑貳年。
    事    實
一、甲○○受僱於志信輪胎行，平日以駕駛該行號所有之自用小
    貨車外出為客戶補胎為工作內容，係以駕駛為附隨業務之人
    ，於民國97年3 月18日中午12時15分許，駕駛車牌號碼6473
    -FC 號自用小貨車，由西往東沿高雄縣岡山鎮○○路行經該
    路門牌號碼6 之32號建物附近之彎道路段時，原應注意汽車
    行經彎道時，應減速慢行，作隨時停車之準備，而依當時為
    晴天中午，光線、視線良好，現場為柏油鋪設之村里道路彎
    道路段，路面平坦、乾燥、無施工、無缺陷、無障礙，復無
    其他不能注意情事，竟疏於注意，未減速慢行，乃因轉向不
    足而失控侵入對向車道，撞擊乙○○所駕駛之車牌號碼OVW-
    801 號重型機車，致乙○○因人車倒地而受有頭部外傷併腦
    出血、臉部撕裂傷、右手神經損傷、右掌指關節損傷等之傷
    害。甲○○肇事後旋陪同乙○○就醫，並向到院處理之警員
    自首而接受裁判。
二、案經乙○○訴由高雄縣政府警察局岡山分局報告臺灣高雄地
    方法院檢察署檢察官偵查聲請以簡易判決處刑。
    理    由
一、證據能力方面：本件上訴人即被告甲○○所犯係死刑、無期
    徒刑、最輕本刑為3 年以上有期徒刑以外之罪，已經上訴人
    即被告就被訴事實為有罪之陳述，經本院聽取當事人之意見
    後，依刑事訴訟法第273 條之1 第1 項之規定，裁定進行簡
    式審判程序。又本件卷內之人證、物證、書證等證據，依同
    法第273 條之2 規定，不受第159 條第1 項關於傳聞法則規
    定之限制，依法均有證據能力，合先敘明。
二、訊據上訴人即被告甲○○於本院審理時，對其前揭犯罪事實
    均自白不諱，核與證人即告訴人乙○○於警詢及偵查中指述
    之情節相符，並有道路交通事故現場圖、道路交通事故調查
    報告(一)、(二)表、診斷證明書及相片8 幀在卷可稽。按行車速
    度，應依標誌或標線之規定；又行經彎道、坡路、狹路、狹
    橋、隧道、泥濘或積水道路、無號誌之交岔路口，道路修理
    地段或行近工廠、學校、醫院、車站、會堂、娛樂、展覽、
    競技等公共場所出、入路及其他人車擁擠處所或因雨霧致視
    線不清或道路發生臨時障礙時，均應減速慢行，作隨時停車
    之準備，道路交通安全規則第93條第1 項第3 款定有明文。
    本件上訴人即被告於行經彎道未減速慢行，而侵入對向車道
    ，以致肇事，自有過失，且其過失與告訴人乙○○所受傷害
    間，有相當因果關係，上訴人即被告之犯行堪予認定，本件
    被告犯罪事證已臻明確，應依法論科。
三、按刑法上所謂業務，係指個人基於其社會地位繼續反覆所執
    行之事務，包括主要業務及其附隨之準備工作與輔助事務在
    內，最高法院著有89年台上字第8075號判例可資參照。被告
    甲○○受僱於志信輪胎行，平日以駕駛該行號自用小貨車外
    出為客戶補胎為工作內容，業據其在本院審理時供稱在卷，
    係以駕駛為附隨業務之人，前揭時地於上班時間駕駛志信輪
    胎行所有之營業自用小貨車載運輪胎外出為客戶補胎而肇事
    ，核其所為，係犯刑法第284 第2 項前段之業務過失傷害罪
    。聲請簡易判決處刑意旨以被告所犯為同法第284 條第1 項
    前段之過失傷害罪，本院以其請求確定上訴人即被告具有違
    法性之基本社會事實同一而予變更起訴法條。又被告肇事後
    ，於前來處理之警員尚不知何人犯罪前，主動坦承其為肇事
    者，有道路交通事故調查報告表(二)在卷可憑，合於刑法第62
    條前段自首之規定，併依刑法第62條前段規定減輕其刑。
四、原審以上訴人即被告甲○○罪證明確，依刑事訴訟法第300
    條變更檢察官起訴法條，適用刑法第284 條第2 項前段、第
    62條前段、第41條第1 項前段，刑法施行法第1 條之1 等規
    定，並審酌上訴人即被告疏未注意採取必要之安全措施，致
    與告訴人發生車禍而肇事，並使告訴人受有傷害，量處有期
    徒刑4 月，並諭知如易科罰金，以新臺幣1 仟元折算1 日，
    其認事用法並無違誤，量刑亦稱妥適，上訴人即被告甲○○
    上訴以量刑過重指摘原審判決不當，為無理由，應予駁回。
    又上訴人即被告甲○○前無因故意犯罪經法院判刑確定之紀
    錄，有臺灣高等法院被告前案紀錄表及臺灣高雄地方法院檢
    察署刑案資料查註紀錄表各1 份在卷可按，其此因一時疏失
    而罹於刑章，犯罪後已知坦承犯行，並已經與告訴人達成和
    解，賠償320,000 元以填補損害，有調解筆錄及匯款單附卷
    可參。茲考量其正值青壯，並有正當職業，方開始實現自我
    人生，因本件犯行而面臨個人生涯重要轉折，若經此教訓而
    能時時警惕，真心悔改，學習負責態度及對他人之關懷、尊
    重，兼為迥戒，基於國家、社會人力資源之有效運用，及其
    個人發展之考量，尚非無暫緩執行以觀後效之餘地，爰併諭
    知緩刑2 年，以啟自新。
據上論斷，應依刑事訴訟法第455 條之1 第1 項、第3 項、第36
4 條、第368 條、第273 條之1 第1 項，刑法第74條第1 項第1
款，判決如主文。
本案經檢察官李茂增到庭執行職務
中    華    民    國    98    年    10    月    27    日
                刑事第十九庭  審判長法  官  陳志銘
                                    法  官  吳芝瑛
                                    法  官  陳松檀
以上正本證明與原本無異。
不得上訴。
中    華    民    國    98    年    10    月    27    日
                                    書記官  彭帥雄
附錄本判決論罪法條全文：
中華民國刑法第284條
因過失傷害人者，處6 月以下有期徒刑、拘役或5 百元以下罰金
，致重傷者，處1 年以下有期徒刑、拘役或5 百元以下罰金。
從事業務之人，因業務上之過失傷害人者，處1 年以下有期徒刑
、拘役或1 千元以下罰金，致重傷者，處3 年以下有期徒刑、拘
役或2 千元以下罰金。


司法院資訊處製作；財團法人民間司法改革基金會備份。
